【裁判字號】    98,交聲,4200
【裁判日期】    990115
【裁判案由】    違反道路交通管理處罰條例聲明異議
【裁判全文】
臺灣臺北地方法院交通事件裁定        98年度交聲字第4200號
原處分機關  臺北市交通事件裁決所
異  議  人
即受處分人  甲○○
上列異議人即受處分人因違反道路交通管理處罰條例案件，對於
臺北市交通事件裁決所中華民國九十八年十一月十七日所為之處
分（原處分案號：北市裁罰字第裁二二─ＡＱ0000000號
），聲明異議，本院裁定如下：
    主  文
異議駁回。
    理  由
一、按在設有禁止停車標誌、標線之處所不得停車，道路交通安
    全規則第一百十二條第一項第四款定有明文。次按道路交通
    管理處罰條例第五十六條第一項第四款規定，汽車駕駛人在
    設有禁止停車標誌、標線之處所停車者，處新臺幣（下同）
    六百元以上一千二百元以下之罰鍰。又依道路交通安全規則
    第二條第一項第一款規定，汽車係指在道路上不依軌道或電
    力架線而以原動機行駛之車輛（包括機器腳踏車），故機車
    駕駛人在設有禁止停車標誌、標線之處所停車者，亦應依上
    開規定處罰。
二、本件異議人即受處分人（下稱受處分人）甲○○駕駛所有車
    牌號碼ＸＷＹ─八四八號重型機車，於民國九十八年十月十
    一日晚間七時三十五分許，停放在臺北市中正區○○○路○
    段七十二號前之人行道上，經臺北市政府警察局中正第二分
    局思源街派出所員警以拍照方式採證，以系爭車輛有違反道
    路交通管理處罰條例第五十六條第一項第四款規定之行為掣
    單舉發，嗣將前開舉發通知單送達受處分人，受處分人於舉
    發通知單所載應到案日期前向原處分機關提出申訴，經原處
    分機關函請舉發機關調查結果，仍認受處分人確有前開違規
    行為，乃以「在設有禁止停車標誌之處所停車」之違規事實
    ，依道路交通管理處罰條例第五十六條第一項第四款及違反
    道路交通管理事件統一裁罰基準及處理細則等規定，於九十
    八年十一月十七日以北市裁罰字第裁二二─ＡＱ00000
    00號裁處受處分人罰鍰六百元。
三、聲明異議意旨略以：本人於當日傍晚六時返家停車時，確實
    是停在機車專用停車格內，依採證相片，本人的機車被拖移
    至距離停車格約一公尺處，該處機車停車格內之機車常常非
    常擁擠，應該是某輛停放在本人機車旁邊的機車騎士，為了
    出入把我的車子移開後沒有復位，為此聲明異議云云。
四、經查：受處分人坦承確有於上揭時地將其所有、車牌號碼Ｘ
    ＷＹ—八四八號重型機車停放在臺北市○○○路○段七二號
    前，而該處設有騎樓、人行道禁止停車標誌一節，有臺北市
    政府警察局中正第二分局九十八年十一月三十日北市警中正
    二分交字第○九八三四八八一三○○號函暨所附照片影本一
    紙在卷可佐（本院卷第十一、十二頁參照），又受處分人所
    有機車係停放在人行道之事實，有舉發違規照片一幀及臺北
    市政府警察局中正第二分局九十八年十一月四日北市警中正
    二分交字第○九八三一四四三三○○號函附卷可稽（本院卷
    第九、十、十七頁參照），是受處分人確有於上揭時地將系
    爭機車停放在人行道之事實無訛。受處分人雖辯稱其機車係
    遭人移動云云，然此純屬臆測之詞，其未能舉出任何證明以
    實其說，再依採證照片所示，受處分人所有系爭機車係整齊
    貼近牆壁停放在人行道上，若係其他機車騎士為出入方便而
    挪動系爭機車，僅須挪出得以停放之空間即可，何需特意將
    系爭機車自停車格內搬動移出，整齊平行貼近牆壁停放。交
    通員警掣單舉發違反道路交通管理處罰條例所列之違規事實
    ，本質上為行政處分，係公務員基於職務上權力，依法就特
    定之具體事件所為具公法上效果之單方行政行為，基於公務
    員為公法上行為具有公信力之原則，該行政行為當可被推定
    為真正，其據以依法處分之事實認定亦為正確無誤，此公信
    原則，乃立法者賦予行政機關制定違反道路交通事件統一裁
    罰標準及處理細則，使執勤警員得當機處分，以維護交通秩
    序、安全之行政目的，殊不得由受處分人任意質疑行政處分
    之公信力。受處分人對其所辯無法提出足資證明之依據，且
    亦查無任何證據足資證明執勤員警有捏造事實違法取締之情
    事，則執勤員警本其維護交通秩序、安全職責所為之舉發，
    自應受到合法、正確之推定，受處分人空言否認有違規行為
    ，自無可採。
五、綜上所述，受處分人所有之車輛有上揭違規行為，原處分機
    關依道路交通管理處罰條例第五十六條第一項第四款及違反
    道路交通管理事件統一裁罰基準及處理細則等規定，裁處受
    處分人罰鍰六百元，核無違誤，本件異議為無理由，應予駁
    回。
據上論斷，應依道路交通案件處理辦法第十九條，裁定如主文。
中    華    民    國    99    年    1     月    15    日
                  交通法庭    法  官  徐淑芬
以上正本證明與原本無異。
如不服本裁定，應於送達後五日內，向本院提出抗告狀。
                              書記官  劉郅享
中    華    民    國    99    年    1     月    15    日

司法院資訊處製作；財團法人民間司法改革基金會備份。
